臺灣新竹地方法院刑事判決
111年度易字第39號
公  訴  人  臺灣新竹地方檢察署檢察官蔡宜臻
被      告  沈志鴻



選任辯護人  胡林凱律師
上列被告因恐嚇取財案件，經檢察官提起公訴（109年度偵字第
13309號），本院認為宜以簡式審判程序審理，判決如下：
    主  文
沈志鴻共同犯恐嚇取財罪，處有期徒刑捌月。緩刑貳年，緩刑期
間付保護管束，並應於判決確定後壹年內向指定之政府機關、政
府機構、行政法人、社區或其他符合公益目的之機構或團體提供
壹佰伍拾小時之義務勞務。
未扣案之犯罪所得新台幣參仟元，沒收之，於全部或一部不能沒
收或不宜執行沒收時，追徵其價額。
    犯罪事實及證據名稱
一、本件犯罪事實及證據，除證據應增加「被告於審理中之自白
    」外，其餘均引用檢察官起訴書所載（如附件一）。
二、緩刑：查被告前此未曾因故意犯罪受有期徒刑以上刑之宣告
    ，有臺灣高等法院被告前案紀錄表可稽，品行良好，其僅因
    一時疏忽，致罹刑典，惟犯後坦承犯行，足見被告經本次罪
    刑之宣告後，已知所警惕而無再犯之虞，本院因認對其宣告
    刑，以暫不執行為適當，爰依刑法第74條第1項第1款併諭知
    緩刑2年；另依74條第2項第5款之規定，諭知被告應於本判
    決確定後1年內，向檢察官指定之政府機關、政府機構、行
    政法人、社區或其他符合公益目的之機構或團體，提供150
    小時之義務勞務，以勵自新；並依同法第93條第1項第2款之
    規定，於緩刑期間付保護管束。
　　而被告若違反本院所定上開命其履行之事項情節重大，足認
    原宣告之緩刑難收預期效果，而有執行刑罰之必要者，得撤
    銷其緩刑宣告，刑法第75條之1第1項第4款定有明文，併此
    敘明。
三、沒收部分：
    按犯罪所得，屬於犯罪行為人者，沒收之；前二項之沒收，
    於全部或一部不能沒收或不宜執行沒收時，追徵其價額。新
    增訂之刑法第38之1條第1項前段、第3項分別定有明文。
　　本件被告自承其確有收受3000元（偵卷第93頁），自應依前
    開規定予以沒收，併諭知於全部或一部不能沒收或不宜執行
    沒收時，追徵其價額，以利執行。
四、應適用之法條：
（一）刑事訴訟法第273條之1第1項、第299條第1項前段、第310
      條之2、第454條。
（二）刑法第28條、第346條第1項、第38之1條第1項前段、第3
      項、第74條第1項第1款、74條第2項第5款、第93條第1項
      第2款。
（三）刑法施行法第1條之1第1項。
五、如不服本判決，得於判決書送達之翌日起20日內，以書狀敘
    述理由，向本院提出上訴。
六、本案經檢察官黃翊雯到庭執行職務。
中　　華　　民　　國　 111　　年　　5 　　月　　27　　日
                  刑事第四庭法  官  陳健順
以上正本證明與原本無異。
中　　華　　民　　國　　111 　年　　5 　　月　　27　　日
　　　　　　　　　          書記官　曾柏方   
附錄本案論罪科刑法條全文：
中華民國刑法第346條第1項：
意圖為自己或第三人不法之所有，以恐嚇使人將本人或第三人之
物交付者，處 6 月以上 5 年以下有期徒刑，得併科 3 萬元以
下罰金。
附件：
臺灣新竹地方檢察署檢察官起訴書
                                    109年度偵字第13309號
　　被　　　告　李旭隆　男　30歲（民國00年0月00日生）
　　　　　　　　　　　　住新竹縣○○鄉○○村○○○00號
　　　　　　　　　　　　居新竹縣○○市○○街000號
　　　　　　　　　　　　國民身分證統一編號：Z000000000號
　　　　　　　　沈志鴻　男　29歲（民國00年00月00日生）
　　　　　　　　　　　　住新竹市○○區○○里00鄰○○○路
　　　　　　　　　　　　000○00號6樓
　　　　　　　　　　　　國民身分證統一編號：Z000000000號
上列被告等因恐嚇取財案件，業經偵查終結，認應提起公訴，茲
將犯罪事實及證據並所犯法條分敘如下：
　　　　犯罪事實
一、李旭隆、沈志鴻與真實姓名年籍不詳綽號「小偉」之男子，
    知悉弘揚企業社負責人鄭衡崇承攬李侑臻位在新竹市北區中
    央路遠東SOGO新竹店拆除廢棄物清運工程，竟共同意圖為自
    己不法之所有，基於恐嚇取財之犯意聯絡，於民國109年9月
    1日晚間9時許，由李旭隆駕駛車號000-0000號自用小客車搭
    載沈志鴻、「小偉」至新竹市北區中央路245巷內遠東SOGO
    新竹店廠商進卸貨碼頭，見鄭衡崇雇用之司機李燕強駕駛車
    號000-000號自用大貨車正倒車載運廢棄物時，李旭隆、沈
    志鴻、「小偉」即向李燕強大聲吆喝，要求李燕強聯繫老闆
    鄭衡崇，鄭衡崇接獲李燕強電話趕至現場，李旭隆即向鄭衡
    崇恫嚇稱：「載運貨物必須要給抽頭金新臺幣(下同)2萬元
    ，否則工程不能繼續進行。」等語，致鄭衡崇心生畏懼，隨
    即透過通訊軟體LINE將上情告知業主李侑臻，業主李侑臻為
    期工程順利進行，遂匯款1萬元至員工葉騏榮之帳戶內，指
    示葉騏榮提款後交予在工地現場之吳育任，由吳育任轉交鄭
    衡崇，鄭衡崇即交付1萬元與李旭隆，李旭隆等人得手後隨
    即駕車離去，嗣經鄭衡崇報警處理，始循線查悉上情。
二、案經新竹市警察局移送偵辦。
　　　　證據並所犯法條
一、證據清單及待證事實：
編號 證據名稱 待證事實 1 被告李旭隆於警詢及偵查中之供述 否認犯行，先於警詢中辯稱：「我們沒有逼迫鄭衡崇交付金錢，因為鄭衡崇說是小工程，沒有生意好接給我，就自己拿1萬元給我，說你帶朋友去吃飯，我就接受1萬元。」等語，後又於偵查中改稱：「當天我跟沈志鴻約好要吃飯，路上遇到小偉，看到工程行的車子，因為工程行有欠沈志鴻工程款，所以我們就一起去，我是在馬路上等沈志鴻，小偉跟他一起進去，後來講一講他們就出來，工程行老闆就來拿錢給沈志鴻，跟我沒有關係，我沒有拿到錢。」等語。 2 被告沈志鴻於警詢及偵查中供述 否認犯行，先於警詢中辯稱：「我沒有跟鄭衡崇說話，都是李旭隆跟鄭衡崇說話，我也沒見到李旭隆有拿到錢。」等語，後於偵查中改稱：「李旭隆當天沒有進去，因為老闆之前欠我跟小偉點工的錢，老闆就把錢拿給小偉，我拿了3,000元，另外的錢是小偉拿走。」等語。 3 被害人鄭衡崇於警詢及偵查中之指訴 全部犯罪事實。 4 證人李侑臻於警詢及偵查中之證述 證明被害人鄭衡崇以LINE聯繫，說車子被黑道擋，對方說要2萬元，不然不讓我們出車，後來又跟對方談一談變1萬，叫我趕快匯1萬元給他等情。 5 證人葉騏榮於警詢及偵查中之證述 證明李侑臻拿1萬元叫我轉交吳育任之事實。 6 證人吳育任於警詢及偵查中之證述 證明李侑臻有撥打電話告知我不能載運，要給錢，因此葉騏榮給我1萬元，我交給弘揚的司機，有看到司機拿錢給人，但太遠了，看不到是給誰，現場應該至少有3個人等情。 7 員警製作之證人李侑臻與被害人鄭衡崇之LINE通話錄音譯文 證明被害人鄭衡崇在LINE電話中向證人李侑臻提及遭恐嚇取財之事。 8 現場監視器畫面翻拍照片6張 證明被告李旭隆、沈志鴻與另名男子於案發時間行經現場之情形。 9 證人李侑臻提供之網路銀行臺幣活存明細畫面 證明證人李侑臻匯款1萬元至證人葉騏榮之帳戶之事實。 
二、核被告李旭隆、沈志鴻所為，均係犯刑法第346條第1項之恐
    嚇取財罪嫌（移送意旨贅載刑法第304條第1項強制罪嫌）。
    被告2人與「小偉」就前開犯行，有犯意聯絡及行為分擔，
    請論以共同正犯。又被告2人犯罪所得，請依刑法第38條之1
    第1項宣告沒收。於全部或一部不能沒收或不宜執行沒收時
    ，追徵其價額。
三、依刑事訴訟法第251條第1項提起公訴。
　　此　致
臺灣新竹地方法院
中　　華　　民　　國　 110　　年　　11　　月　 30 　　日
　　　　　　　　　　　　　　　檢　察　官　蔡宜臻